臺灣高等法院刑事裁定
110年度聲字第84號
聲  請  人  臺灣高等檢察署檢察官
受  刑  人  郭玲琪


上列聲請人因受刑人數罪併罰有二裁判以上，聲請定其應執行之
刑（聲請案號：臺灣高等檢察署109年度執聲字第2647號），本
院裁定如下：
    主  文
甲○○犯如附表所示各罪所處之刑，應執行有期徒刑肆年陸月。
    理  由
一、聲請意旨略以：受刑人因詐欺等數罪，先後經判決確定如附
    表，應依刑法第53條、第51條第5款規定，定其應執行之刑
    ，爰依刑事訴訟法第477條第1項聲請裁定等語。
二、按裁判確定前犯數罪者，併合處罰之；數罪併罰，有二裁判
    以上者，依刑法第51條之規定，定其應執行之刑，同法第50
    條第1項前段、第53條分別定有明文。又依刑事訴訟法第477
    條第1項規定，依刑法第48條應更定其刑者，或依刑法第53
    條及第54條應依刑法第51條第5款至第7款之規定，定其應執
    行之刑者，由該案犯罪事實最後判決之法院之檢察官，聲請
    該法院裁定之。再按數罪併罰，應依分別宣告其罪之刑為基
    礎，定其應執行刑，此觀刑法第51條規定自明，故一裁判宣
    告數罪之刑，雖曾經定其執行刑，但如再與其他裁判宣告之
    刑定其執行刑時，前定之執行刑當然失效，仍應以其各罪宣
    告之刑為基礎，定其執行刑，不得以前之執行刑為基礎，以
    與後裁判宣告之刑，定其執行刑（最高法院99年度台非字第
    229號判決意旨參照）；惟刑事訴訟法第370條第2項、第3項
    ，已針對第二審上訴案件之定應執行之刑，明定有不利益變
    更禁止原則之適用，分屬不同案件之數罪併罰，倘一裁判宣
    告數罪之刑，曾經定其執行刑，再與其他裁判宣告之刑定其
    執行刑時，在法理上亦應同受此原則之拘束（最高法院103
    年度第14次刑事庭會議決議意旨參照），亦即另定之執行刑
    ，其裁量所定之刑期，不得較重於前定之執行刑加計後裁判
    宣告之刑之總和（最高法院104年度台抗字第410號裁定意旨
    參照）。
三、經查，本件受刑人於附表所示犯罪時間犯如附表各編號所示
    之罪（均不得易科罰金），經本院分別判處如附表各編號所
    示之刑，均確定在案；且附表編號2所示之罪，其犯罪時間
    係在附表編號1所示之罪判決確定日（民國109年9月9日）之
    前，而本件聲請定應執行刑之犯罪事實最後判決法院為本院
    等情，有各該刑事判決書及本院被告前案紀錄表在卷可稽，
    是上開犯罪乃於裁判確定前所犯之數罪，檢察官基此向本院
    聲請定其應執行之刑，經審核認聲請為正當。再查，附表編
    號1所示之罪，前經本院以109年度上訴字第798號判決判處
    應執行刑有期徒刑3年6月，受刑人上訴後，經最高法院以10
    9年度台上字第4362號判決駁回上訴確定；附表編號2所示之
    罪，前經本院以109年度上訴字第2865號判決判處應執行有
    期徒刑1年4月確定，是本院就附表所示各罪再定其應執行刑
    時，自應受上開判決所為定應執行刑之內部界限所拘束，並
    參酌上開各罪宣告刑之總和上限、各刑中之最長期，且審酌
    受刑人犯罪之情節、侵害法益、行為次數等情狀，復就其所
    犯之罪整體評價其應受非難及矯治之程度，並兼衡刑罰經濟
    與公平、比例等原則，定其應執行之刑如主文所示。
四、據上論斷，應依刑事訴訟法第477條第1項，刑法第53條、51
    條第5款、第50條第1項，裁定如主文。
中　　華　　民　　國　　110 　年　　1 　　月　　14　　日
                  刑事第十五庭  審判長法　官  林怡秀
                                      法　官  陳信旗
                                      法　官  古瑞君
以上正本證明與原本無異。
如不服本裁定，應於收受送達後五日內向本院提出抗告狀。
                                      書記官  林君縈
中　　華　　民　　國　　110 　年　　1 　　月　　14　　日
附表：受刑人甲○○定應執行刑案件一覽表
（以下臺灣臺北地方檢察署簡稱「臺北地檢」、臺灣新北地方檢
察署簡稱「新北地檢」、臺灣桃園地方檢察署簡稱「桃園地檢」
）
編號  1  2 罪名  詐欺  詐欺 宣告刑  有期徒刑1年，共57罪  有期徒刑1年2月，共2罪 犯罪日期  107年8月2日至107年8月21日(共57次)  107年8月8日 107年8月16日 偵查(自訴)機關 年度案號  臺北地檢107年度偵字第20136、23442、23593、23616、27569號、107年度少連偵字第103號；追加起訴：臺北地檢108年度偵字第5035號、新北地檢108年度偵字第6780號；併案審理：臺北地檢108年度偵字第3087、5035號、新北地檢108年度偵字第1058號、桃園地檢108年度偵字第3609號  桃園地檢108年度偵字第3609號 最後 事實審 法院 臺灣高等法院  臺灣高等法院  案號 109年度上訴字第798號  109年度上訴字第2865號  判決日期 109/05/14  109/09/23 確定 判決 法院 最高法院  臺灣高等法院  案號 109年度台上字第4362號  109年度上訴字第2865號  判決確定日期 109/09/09  109/11/05 是否為得易科罰金之案件  否  否 備註  桃園地檢109年度執助字第3314號（臺灣高等法院109年上訴字第798號判決定應執行有期徒刑3年6月，雖上訴，經最高法院以109年度台上字第4362號判決駁回上訴確定）。  桃園地檢109年度執字第19130號（臺灣高等法院109年上訴字第2865號判決定應執行有期徒刑1年4月確定）。